【裁判字號】    99,易,136
【裁判日期】    990512
【裁判案由】    竊盜
【裁判全文】
臺灣花蓮地方法院刑事判決               99年度易字第136號
公  訴  人  臺灣花蓮地方法院檢察署檢察官
被      告  甲○○
上列被告因竊盜等案件，經檢察官提起公訴（99年度偵字第1002
、1008、1340、1393、1400、1422號），被告於準備程序中就被
訴事實均為有罪之陳述，本院合議庭裁定由受命法官獨任進行簡
式審判程序審理，茲判決如下：
    主  文
甲○○犯如附表所示之罪，均累犯，各處如附表所示之刑。應執
行有期徒刑貳年，如易科罰金，以新臺幣壹仟元折算壹日。
    事  實
一、甲○○前因竊盜案件，經臺灣桃園地方法院於民國96年11月
    12日以96年度桃簡字第2002號判處有期徒刑3 月確定，於97
    年10月7 日縮短刑期執行完畢。詎不知悔改，意圖為自己不
    法之所有，分別於如附表所示之時間、地點，以附表所示之
    方式，竊得如附表所示之物品。
二、案經花蓮縣警察局花蓮分局報告、被害人壬○○及戊○○分
    別訴由花蓮縣警察局新城分局報告臺灣花蓮地方法院檢察署
    檢察官偵查起訴。
    理  由
壹、程序事項：
    查被告甲○○所犯均非死刑、無期徒刑、最輕本刑為3 年以
    上有期徒刑之罪，或高等法院管轄第一審之案件，被告於本
    院準備程序中，就被訴事實均為有罪之陳述，經告以簡式審
    判程序之旨，並聽取檢察官及被告之意見後，本院合議庭業
    已依刑事訴訟法第273 條之1第1項之規定，裁定由受命法官
    獨任進行簡式審判程序，是本件之證據調查，依刑事訴訟法
    第273條之2規定，不受同法第159條第1項、第161條之2、第
    161條之3、第163條之1及第164條至第170條規定之限制，合
    先敘明。
貳、實體事項：
一、上開犯罪事實，業據被告迭於警詢時、偵訊中及本院審理中
    均坦承在卷。此外，有關附表編號一部分，復與證人即被害
    人丁○○於警詢時證述之情節相符，另有花蓮縣警察局車輛
    協尋電腦輸入單、花蓮縣警察局花蓮分局美崙派出所受理各
    類案件紀錄表、通聯調閱查詢單、偵查報告書各1 份、監視
    錄影翻拍畫面3張、現場照片2張附卷可稽；有關附表編號二
    部分，復與證人即被害人丙○○於警詢時證述之情節相符，
    另有花蓮縣警察局車輛協尋電腦輸入單、花蓮縣警察局花蓮
    分局美崙派出所受理各類案件紀錄表、通聯調閱查詢單、偵
    查報告書各1份、監視錄影翻拍畫面8張、查獲照片1 張附卷
    可稽；有關附表編號三部分，復與證人即被害人己○○於警
    詢時證述之情節相符，另有贓物認領保管單、偵查報告書各
    1 份附卷可稽；有關附表編號四部分，復與證人即被害人乙○○於警詢時證述之情節相符，另有偵查報告書1 份、現場
    照片3 張附卷可稽；有關附表編號五部分，復與證人即天譽
    營造公司會計庚○○於警詢時證述之情節相符，另有偵查報
    告書、贓物認領保管單各1份、現場照片3張附卷可稽；有關
    附表編號六部分，復與證人即被害人辛○○於警詢時證述之
    情節相符，另有偵查報告書1份、現場照片5張附卷可稽；有
    關附表編號七部分，復與證人即告訴人壬○○於警詢時證述
    之情節相符，另有偵查報告書、贓物認領保管單各1 份、現
    場照片3 張附卷可稽；有關附表編號八部分，復與證人即告
    訴人戊○○於警詢時證述之情節相符，另有偵查報告書、贓
    物認領保管單各1份、現場照片2張附卷可稽。被告自白均核
    與事實相符，本案事證明確，自皆應依法論科。
二、論罪科刑：
(一)按刑法第321 條第1項第3款之攜帶兇器竊盜罪，係以行為人
    攜帶兇器竊盜為其加重條件，此所謂兇器，其種類並無限制
    ，凡客觀上足以對人之生命、身體、安全構成威脅，具有危
    險性之兇器均屬之，且祇須行竊時攜帶此種具有危險性之兇
    器為已足，並不以攜帶之初有行兇之意圖為必要（最高法院
    79年台上字第5253號判例意旨參照）。又刑法所謂毀越門扇
    、牆垣或其他安全設備，係指毀損或超越及踰越門扇、牆垣
    或其他安全設備而言（最高法院22年上字第454 號判例意旨
    參照）。查有關附表編號四部分，被告所持行竊之一字螺絲
    起子1 把係鐵質製品且質地堅硬之銳器，客觀上足以危害他
    人生命、身體之安全，顯係兇器；又被告毀損被害人乙○○
    住宅具防閑作用之側門而行竊，亦係毀損門扇而竊盜之行為
    。至附表編號六部分，被告於夜間踰越被害人辛○○住宅具
    防閑作用之窗戶而侵入行竊，則係於夜間侵入住宅、踰越其
    他安全設備而竊盜之行為。
(二)核被告如附表編號一、二、三、五、七所為，均係犯刑法第
    320 條第1項之竊盜罪；如附表編號四所為，係犯刑法第321
    條第1 項第2、3款之加重竊盜罪；如附表編號六所為，係犯
    刑法第321條第1項第1、2款之加重竊盜罪。公訴人就附表編
    號四及六部分，認被告各係犯刑法第321 條第1項第3款、同
    條項第1款，均漏未記載被告另亦涉犯刑法第321條第1項第2
    款之罪名，此部分起訴法條容有未洽，應予變更。至被告如
    附表編號八所為，係犯刑法第320條第1項之竊盜罪、同法第
    354 條之毀損罪。被告以一行為，同時觸犯上開二罪名，為
    想像競合犯，應從一重以竊盜罪處斷。被告所犯如附表之 8
    次犯行，犯意各別，行為互殊，應分論併罰。又被告前曾受
    如事實欄所載有期徒刑之執行，此有臺灣高等法院被告前案
    紀錄表附卷可考，其於有期徒刑執行完畢後5 年以內，故意
    再犯本案8 件有期徒刑以上之罪，均為累犯，皆應依刑法第
    47條第1 項規定加重其刑。又被告所犯如附表編號三至八之
    犯行，被害人均未報案，是被告顯係在有偵查犯罪職權之機
    關或公務員知悉前，即向警員自首，並進而接受裁判，有被
    告、證人己○○、乙○○、庚○○、辛○○、壬○○、戊○○於警詢時之供述在卷可參，爰就該等部分均依刑法第62條
    前段規定減輕其刑，並皆依同法第71條第1 項規定先加後減
    之。爰審酌被告有多項前科紀錄，素行非佳，正值青壯年，
    竟不思以正當手段取得財物，造成被害人之損害，及其犯罪
    之目的、動機、手段、犯罪後尚知坦承犯行等一切情狀，分
    別量處如主文所示之刑，並定其應執行之刑，並諭知易科罰
    金之折算標準（依司法院大法官會議釋字第662 號解釋：「
    中華民國94年2 月2日修正公布之現行刑法第41條第2項，關
    於數罪併罰，數宣告刑均得易科罰金，而定應執行刑之刑逾
    6個月者，排除適用同條第1項得易科罰金之規定部分，與憲
    法第23條規定有違，並與本院釋字第366 號解釋意旨不符，
    應自本解釋公布之日起失其效力。」又98年12月30日公布、
    99年1月1日修正施行刑法第41條第8項亦規定：第41條第1項
    之規定，於數罪併罰之數罪均得易科罰金，其應執行之刑逾
    六月者，亦適用之。故對於數罪併罰，數宣告刑均得易科罰
    金，而定應執行之刑超過6 個月之案件，仍得易科罰金）。
    又有關附表編號四部分，未扣案之一字螺絲起子1 把雖係被
    告所有供犯附表編號四所示犯罪之物，然已丟棄，業據被告
    於本院審理中供承在卷，且未經扣案，為避免將來執行上之
    困難，爰不併為沒收之諭知，附此敘明。
據上論斷，應依刑事訴訟法第273 條之1第1項、第299條第1項前
段、第300條，刑法第320條第1項、第321條第1項第1、2、3款、
第354條、第47條第1項、第62條前段、第41條第1項前段、第8項
、第51條第5款，刑法施行法1條之1，判決如主文。
本案經檢察官簡淑如到庭執行職務。
中    華    民    國    99    年    5     月    12    日
                  刑事第一庭    法  官  曹庭毓
以上正本證明與原本無異。
如不服本判決應於收受送達後10日內向本院提出上訴書狀，並應
敘述具體理由。其未敘述上訴理由者，應於上訴期間屆滿後20日
內向本院補提理由書(均須按他造當事人之人數附繕本)「切勿逕
送上級法院」。告訴人或被害人如對於本判決不服者，應具備理
由請求檢察官上訴，其上訴期間之計算係以檢察官收受判決正本
之日期為準。
中    華    民    國    99    年    5     月    12    日
                                書記官
附錄本判決論罪之法律條文：
中華民國刑法第320條：
意圖為自己或第三人不法之所有，而竊取他人之動產者，為竊盜
罪，處5  年以下有期徒刑、拘役或 5 百元以下罰金。
意圖為自己或第三人不法之利益，而竊佔他人之不動產者，依前
項之規定處斷。
前二項之未遂犯罰之。
中華民國刑法第321條：
犯竊盜罪而有左列情形之一者，處 6 月以上、 5 年以下有期徒
刑：
一、於夜間侵入住宅或有人居住之建築物、船艦或隱匿其內而犯
    之者。
二、毀越門扇、牆垣或其他安全設備而犯之者。
三、攜帶兇器而犯之者。
四、結夥三人以上而犯之者。
五、乘火災、水災或其他災害之際而犯之者。
六、在車站或埠頭而犯之者。
前項之未遂犯罰之。
中華民國刑法第354條：
毀棄、損壞前二條以外之他人之物或致令不堪用，足以生損害於
公眾或他人者，處 2 年以下有期徒刑、拘役或 5 百元以下罰金
。
附表：
  ┌──┬───┬───┬────────┬─────┬─────┬──────┐
  │編號│時間  │地點  │方式、竊得物品  │所犯法條  │備註      │主文        │
  ├──┼───┼───┼────────┼─────┼─────┼──────┤
  │一、│98年 8│花蓮市│趁丁○○所有車牌│刑法第 320│經警方調閱│甲○○犯竊盜│
  │    │月12日│民權路│號碼G6—0129號自│條第1 項之│監視器畫面│罪，累犯，處│
  │    │凌晨 1│44號「│小客貨兩用車之車│竊盜罪。  │而查獲。  │有期徒刑伍月│
  │    │、2 時│門諾醫│門未上鎖，竊得車│          │          │，如易科罰金│
  │    │許。  │院」旁│內零錢約新臺幣（│          │          │，以新臺幣壹│
  │    │      │停車場│下同）1140元，並│          │          │仟元折算壹日│
  │    │      │。    │利用車內鑰匙發動│          │          │。          │
  │    │      │      │引擎竊得該部自小│          │          │            │
  │    │      │      │客貨兩用車供代步│          │          │            │
  │    │      │      │之用。          │          │          │            │
  ├──┼───┼───┼────────┼─────┼─────┼──────┤
  │二、│98年 8│花蓮市│以同編號一之方式│刑法第 320│經警方調閱│甲○○犯竊盜│
  │    │月20日│中美路│竊得丙○○所有車│條第1 項之│監視器畫面│罪，累犯，處│
  │    │凌晨零│179 號│牌號碼G6－0121號│竊盜罪。  │而查獲。  │有期徒刑伍月│
  │    │時許。│「中信│自小客車。      │          │          │，如易科罰金│
  │    │      │飯店」│                │          │          │，以新臺幣壹│
  │    │      │旁。  │                │          │          │仟元折算壹日│
  │    │      │      │                │          │          │。          │
  ├──┼───┼───┼────────┼─────┼─────┼──────┤
  │三、│98年 5│花蓮縣│以同編號一之方式│刑法第 320│甲○○在有│甲○○犯竊盜│
  │    │、6 月│吉安鄉│竊得己○○管領車│條第1 項之│偵查犯罪職│罪，累犯，處│
  │    │間某日│南昌路│牌號碼Q4—8828號│竊盜罪。  │權之機關或│有期徒刑肆月│
  │    │。    │7號「 │自小貨車。      │          │公務員知悉│，如易科罰金│
  │    │      │吉安火│                │          │前，向警員│，以新臺幣壹│
  │    │      │車站」│                │          │自首，並進│仟元折算壹日│
  │    │      │前停車│                │          │而接受本件│。          │
  │    │      │場。  │                │          │裁判。    │            │
  ├──┼───┼───┼────────┼─────┼─────┼──────┤
  │四、│98年 9│花蓮縣│攜帶其所有客觀上│刑法第 321│甲○○在有│甲○○犯刑法│
  │    │月7 日│新城鄉│對人之身體、生命│條第1 項第│偵查犯罪職│第三百二十一│
  │    │上午10│順安村│具有危險性足供兇│2、3款之加│權之機關或│條第一項第二│
  │    │時許。│北三棧│器使用之一字螺絲│重竊盜罪。│公務員知悉│、三款之竊盜│
  │    │      │49號吳│起子（未扣案），│          │前，向警員│罪，累犯，處│
  │    │      │俊松住│毀損並撬開乙○○│          │自首，並進│有期徒刑陸月│
  │    │      │宅。  │住宅側門，入內竊│          │而接受本件│，如易科罰金│
  │    │      │      │得零錢約300 餘元│          │裁判。    │，以新臺幣壹│
  │    │      │      │（毀損及無故侵入│          │          │仟元折算壹日│
  │    │      │      │住宅部分未經告訴│          │          │。          │
  │    │      │      │）。            │          │          │            │
  ├──┼───┼───┼────────┼─────┼─────┼──────┤
  │五、│98年 9│花蓮縣│以同編號一之方式│刑法第 320│甲○○在有│甲○○犯竊盜│
  │    │月11日│新城鄉│進入吳建文管領車│第1 項之竊│偵查犯罪職│罪，累犯，處│
  │    │凌晨 1│大漢村│牌號碼6038—SN號│盜罪。    │權之機關或│有期徒刑貳月│
  │    │時許。│立業街│自小貨車內，竊得│          │公務員知悉│，如易科罰金│
  │    │      │4巷1號│天譽營造公司所有│          │前，向警員│，以新臺幣壹│
  │    │      │前。  │之簽單19張、加油│          │自首，並進│仟元折算壹日│
  │    │      │      │卡2 張、大門遙控│          │而接受本件│。          │
  │    │      │      │鎖1具（附3把鑰匙│          │裁判。    │            │
  │    │      │      │）。            │          │          │            │
  ├──┼───┼───┼────────┼─────┼─────┼──────┤
  │六、│98年 9│花蓮縣│踰越具防閑作用之│刑法第 321│甲○○在有│甲○○犯刑法│
  │    │月中旬│吉安鄉│窗戶安全設備侵入│條第1項第1│偵查犯罪職│第三百二十一│
  │    │某日晚│永安村│辛○○住宅，竊得│、2 款之加│權之機關或│條第一項第一│
  │    │間8 時│明仁一│裝有零錢約400 元│重竊盜罪。│公務員知悉│、二款之竊盜│
  │    │許。  │街73巷│之撲滿1 個、慈濟│          │前，向警員│罪，累犯，處│
  │    │      │14號潘│金幣1 個（無故侵│          │自首，並進│有期徒刑陸月│
  │    │      │萬鵬住│入住宅部分未經告│          │而接受本件│，如易科罰金│
  │    │      │宅。  │訴）。          │          │裁判。    │，以新臺幣壹│
  │    │      │      │                │          │          │仟元折算壹日│
  │    │      │      │                │          │          │。          │
  ├──┼───┼───┼────────┼─────┼─────┼──────┤
  │七、│98年 9│花蓮縣│竊得展示架上鄭同│刑法第 320│甲○○在有│甲○○犯竊盜│
  │    │月26日│吉安鄉│益管領價值799 元│條第1 項之│偵查犯罪職│罪，累犯，處│
  │    │下午 5│中山路│之變壓器1個。   │竊盜罪。  │權之機關或│有期徒刑貳月│
  │    │時許。│3段7號│                │          │公務員知悉│，如易科罰金│
  │    │      │「 199│                │          │前，向警員│，以新臺幣壹│
  │    │      │生活百│                │          │自首，並進│仟元折算壹日│
  │    │      │貨」。│                │          │而接受本件│。          │
  │    │      │      │                │          │裁判。    │            │
  ├──┼───┼───┼────────┼─────┼─────┼──────┤
  │八、│98年10│花蓮縣│撿拾路邊石塊敲破│刑法第 320│甲○○在有│甲○○犯竊盜│
  │    │月9 日│花蓮市│戊○○所有車牌號│條第1 項之│偵查犯罪職│罪，累犯，處│
  │    │晚間11│國興一│碼JD—7950號自小│竊盜罪、第│權之機關或│有期徒刑貳月│
  │    │時許。│街鐵路│客車之右側玻璃，│354 條之毀│公務員知悉│，如易科罰金│
  │    │      │機務段│進入竊得統冠超市│損罪。    │前，向警員│，以新臺幣壹│
  │    │      │旁。  │商品券3張。     │          │自首，並進│仟元折算壹日│
  │    │      │      │                │          │而接受本件│。          │
  │    │      │      │                │          │裁判。    │            │
  └──┴───┴───┴────────┴─────┴─────┴──────┘

司法院資訊處製作；財團法人民間司法改革基金會備份。
